【裁判字號】    98,審保險小上,2
【裁判日期】    980305
【裁判案由】    損害賠償
【裁判全文】
臺灣高雄地方法院民事裁定         98年度審保險小上字第2號
上  訴  人  第一產物保險股份有限公司
法定代理人  甲○○
被  上訴人  乙○○
上列當事人間損害賠償事件，上訴人對於民國98年2 月13日本院
高雄簡易庭97年度雄保險小字第67號第一審判決提起上訴，本院
裁定如下：
    主    文
上訴駁回。
第二審訴訟費用新臺幣壹仟伍佰元由上訴人負擔。
    理    由
一、按對於小額程序第一審判決之上訴，非以其違背法令為理由
    ，不得為之；又上訴狀內應記載上訴理由，表明下列各款事
    項：1.原判決所違背之法令及其具體內容。2.依訴訟資料可
    認為原判決有違背法令之具體事實，民事訴訟法第436 條之
    24第2 項、第436 條之25分別定有明文。所謂判決違背法令
    ，乃指判決不適用法規或適用不當，為同法第468 條所明定
    ，此亦為小額事件之上訴程序所準用（民事訴訟法第436 條
    之32第2 項參照）。故對小額訴訟程序之第一審判決提起上
    訴時，其上訴狀或理由書應具體指摘原判決有何不適用法規
    或適用法規不當之情形，並揭示該法規之條項或其內容；若
    係成文法以外之法則，應揭示該法則之旨趣；倘為司法院解
    釋或最高法院之判例，則應揭示該判解之字號或其內容；如
    依民事訴訟法第469 條第1 款至第5 款所列情形為理由時，
    其上訴狀或理由書應揭示合於該條款之事實（最高法院71年
    台上字第314 號判例參照）。如其上訴狀未依此項方法表明
    理由，其上訴即不合法，應駁回其上訴，同法第436 條之32
    第2 項準用第444 條第1 項前段亦有明文。
二、上訴意旨略以：上訴人於支付命令聲請狀明確記載法定遲延
    利息之請求，即自支付命令送達翌日起至清償日止，按年息
    5%計算之利息，經被上訴人聲明異議後進入訴訟程序，上訴
    人於原審審理中，未曾表示就利息部分捨棄，原審就上訴人
    此部分請求未為否准之判決，顯見原審判決違背法令，又原
    審以系爭車輛車頭及車尾部分之維修費用高低，判斷被上訴
    人針對本件交通事故應負擔之賠償金額究為多少，惟一般汽
    車之車頭及車尾部分構造完全不同，而車頭部分之構造均屬
    較為貴重之零件，其遭受撞擊後所需支出之維修費用必高於
    車尾，原審以修理費用多寡作為本件交通事故責任認定之依
    據，實欠妥當，另系爭車輛駕駛人陸曉慧因未收到開庭通知
    而未到庭作證，原審所認定之事實均以被上訴人之說詞為判
    斷依據，並未審酌上訴人之主張，原審於事實證據調查未盡
    完備之際，率為判決，實有傳喚證人陸曉慧到庭說明必要，
    縱認系爭車輛駕駛人因未保持安全距離撞擊前車，致車頭受
    損，應自負修理之責，惟被上訴人仍需負擔系爭車輛車頭再
    次撞擊之加重損害部分之維修費用，原審就此部分未予斟酌
    ，亦有不當，爰依法提起本件上訴，聲明請求廢棄原判決不
    利於上訴人部分，上開廢棄部分被上訴人應再給付上訴人新
    臺幣42,344元，及自民國97年10月3 日起至清償日止，按年
    息5%計算之利息。
三、經查，上訴人於原審審理時當庭捨棄利息部分之請求，有98
    年1 月7 日言詞辯論筆錄附卷可稽（見原審卷第42頁），上
    訴人主張原審就此部分漏未判決，顯有違誤，又上訴人所爭
    執車禍發生情形及被上訴人應負擔維修費用金額等情，業經
    原審依道路交通事故現場圖、調查報告表、談話紀錄表、現
    場相片、修車估價單等據以認定，經核尚無違法或不當之情
    形。上訴人之上訴理由乃係就原審證據取捨及認定事實之事
    項而為指摘，並未具體指明原審判決有如何不適用法規或適
    用法規不當，或有民事訴訟法第469 條第1 款至第5 款所稱
    當然違背法令之情事，及符合該條款要件之具體事實，自難
    認其已合法表明上訴理由，依首揭說明，應認其上訴為不合
    法。
四、復按於小額訴訟之上訴程序，法院為訴訟費用之裁判時，應
    確定其費用額，民事訴訟法第436 條之19第1 項、第436 條
    之32第1 項定有明文。本件第二審裁判費用為1,500 元，應
    由上訴人負擔，爰併為裁定如主文第2 項所示。
五、結論：本件上訴為不合法，依民事訴訟法第436 之32第1 項
    、第2 項、第436 條之19第1 項、第444 條第1 項前段、第
    95條、第78條，裁定如主文。
中    華    民    國    98    年    3     月    5     日
                        民事第二庭
                              審判長法  官  陳嘉惠
                                    法  官  黃悅璇
                                    法  官  秦慧君
正本係照原本作成。
本裁定不得抗告。
中    華    民    國    98    年    3     月    5     日
                                     書記官  蔡佩珊


司法院資訊處製作；財團法人民間司法改革基金會備份。
